臺灣高等法院臺中分院刑事判決　　　　99年度上易字第1561號
上　訴　人　臺灣臺中地方法院檢察署檢察官
上　訴　人
即　被　告　江崇崧
選任辯護人　林開福　律師
　　　　　　張宏銘　律師
上　訴　人
即　被　告　黃琮民
選任辯護人　盧永盛　律師
上　訴　人
即　被　告　李豐男
選任辯護人　王世勳　律師
上　訴　人
即　被　告　陳泉宇
選任辯護人　盧永和　律師
被　　　告　張哲仁
　　　　　　張丁士
　　　　　　盧憶儒
　　　　　　林慧蟬
　　　　　　黃麗英
　　　　　　游瓊瑤
　　　　　　郭麗文
上列上訴人等因被告等詐欺案件，不服臺灣臺中地方法院99年度
易字第1288號中華民國99年10月5日第一審判決（起訴案號：臺
灣臺中地方法院檢察署99年度偵字第2324號），提起上訴，本院
判決如下：
    主  文
原判決關於被告江崇崧所為附表一犯罪及其定執行刑部分均撤銷
。
被告江崇崧被訴附表一犯行部分，無罪。
其他上訴（即附表二犯行部分）駁回；江崇崧應執行有期徒刑壹
年拾月。扣案如附表三所示之物，均沒收。
    犯罪事實
一、江崇崧（綽號「阿呆」）與黃琮民（綽號「民哥」、惟江崇
    崧對外稱黃琮民為「寶哥」）、綽號「拖水頭」之王姓成年
    男子及所屬詐欺集團成年成員，約定由黃琮民出資設立以電
    話向大陸地區民眾詐騙財物之詐騙機房，待大陸地區民眾遭
    詐騙將款項匯入指定之大陸地區人頭帳戶後，再由負責管理
    詐騙機房之江崇崧通知「拖水頭」聯絡其所招募之大陸地區
    車手提領贓款，由「拖水頭」扣除每筆200至300人民幣手續
    費及車手該方應得之二成報酬後，再以翌日匯率折換新臺幣
    交予負責管理詐騙機房與財物之江崇崧，由江崇崧、黃琮民
    及所招募詐騙機房集團成員朋分。謀定後，黃琮民、江崇崧
    旋於98年10月初某日，招募郭麗文（綽號「斯文」）、陳泉
    宇（綽號「曼尼」、「大象」）、盧憶儒（綽號「妹仔」）
    、張丁士（號「眼鏡」）、大陸地區人民黃麗英（綽號「英
    姐」）及真實姓名年籍不詳綽號「旺哥」之成年男子加入該
    詐騙集團，渠等遂共同基於意圖為自己不法所有之詐欺犯意
    聯絡，由黃琮民提供資金由江崇崧購買詐欺用之電話閘道器
    （GATEWAY）、電腦、行動電話等等相關硬體設備，並由陳
    泉宇、「旺哥」出面承租臺中市○區○○○路四段286號19
    樓之7號房屋做為詐騙機房之據點，之後又於同年11月9日，
    由陳泉宇、負責招募人員參與詐騙集團之郭麗文及與渠等有
    共同詐欺取財犯意聯絡之游瓊瑤一同前往臺中市○區○○路
    246號8樓之1房屋，由游瓊瑤與房東簽訂租賃契約，自98年
    11月14日起承租上址房屋做為詐騙機房之據點，且負責承租
    期間與房東連絡租金繳付事宜，郭麗文再交付新臺幣2萬元
    報酬予其所招募之游瓊瑤。
二、該詐騙機房移至民權路上址後，林慧蟬（加入時間為98年11
    月9日至14日間之某日）由「旺哥」介紹，李豐男（綽號「
    三哥」，於98年12月10日加入，前因違反電子遊戲場業管理
    條例案件，經臺灣高雄地方法院判處有期徒刑4月確定，甫
    於95年12月12日易科罰金執行完畢）、張哲仁（綽號「酷吉
    」，於98年12月14日加入）分別由郭麗文、黃琮民招募加入
    該集團，渠等亦與先前加入之江崇崧等人共同基於意圖為自
    己不法所有之犯意聯絡，由江崇崧以其名義所申辦之網路及
    節費器等群發電話至大陸地區各地，於大陸地區民眾接獲事
    先錄製之電話欠費語音檔聲音，並依指示按「9」回撥到上
    址機房時，由接獲電話假冒中國電信客服人員之第一線成員
    黃麗英、盧憶儒、林慧蟬向被害人詐稱電話欠款及其資料外
    洩，要求被害人向公安部門報案云云，再將電話轉接給假冒
    大陸公安人員之第二線成員張丁士、張哲仁、李豐男（並負
    責在詐騙機房煮晚餐）、陳泉宇續為詐騙，套問被害人金融
    帳戶資料後，將電話轉接給假冒大陸公安主任之第三線成員
    陳泉宇或江崇崧向被害人詐稱為了帳戶內金錢安全或該帳戶
    需凍結以配合辦案云云，要求被害人前往金融機構自動提款
    機前，將金錢匯入該集團所指定之大陸地區人頭帳戶，再由
    江崇崧通知「拖水頭」提領贓款，且江崇崧、黃琮民所設立
    之上開機房，除將每筆詐得贓款之0.01%充作公基金，並免
    費提供餐飲（未用餐者發換現金）、住宿、生活用品及零用
    金外，如未在機房餐飲者，接獲電話詐騙成功之一、二、三
    線人員亦分別可獲得贓款5%、7%、15 %之報酬，於扣除車手
    與一、二、三線人員報酬、上述餐飲等日常用品、房租及機
    房開銷後，餘款再由江崇崧與黃琮民以三、七比例拆帳朋分
    ，郭麗文之報酬則由黃琮民負責支付。而於如附表二所示之
    時間，有如附表二所示不詳姓名之大陸民眾受騙（詐騙金額
    各詳如附表二內容所示）。嗣於99年1月19日上午10時30 分
    許，為警持搜索票在臺中市○○路246號8樓之1房屋內查獲
    ，並扣得黃琮民等人所有供犯罪所用或預備供犯罪所用之如
    附表三所示之物、現金，黃麗英等人各別所有非供犯本罪所
    用之如附表四所示之物。
三、案經臺灣臺中地方法院檢察署檢察官指揮內政部警政署刑事
    警察局第六隊及臺中縣警察局太平分局報請該署檢察官偵查
    起訴。
    理  由
壹、有罪部分（即附表二所示犯行）
一、按被告以外之人於審判外之言詞或書面陳述，除法律有規定
    者外，不得作為證據；被告以外之人於審判外之陳述，雖不
    符刑事訴訟法第159條之1至同條之4之規定，而經當事人於
    審判程序同意作為證據，法院審酌該言詞陳述或書面陳述作
    成時之情況，認為適當者，亦得為證據。當事人、代理人或
    辯護人於法院調查證據時，知有刑事訴訟法第159條第1項不
    得為證據之情形，而未於言詞辯論終結前聲明異議者，視為
    有前項之同意，刑事訴訟法第159條第1項、第159條之5分別
    定有明文。查本判決所引用之各項據以認定事實證據，其中
    屬傳聞性質者，被告及公訴人於本院言詞辯論前，均不爭執
    而未曾聲明異議，本院審酌該等言詞及書面陳述作成時之情
    況，並無出於任意性或不正取供，或違法或不當情事，且客
    觀上亦無不可信之情況，堪認為適當，揆諸前開說明，依法
    均有證據能力，合先敘明。
二、訊據被告江崇崧、黃琮民、張哲仁、張丁士、陳泉宇、盧憶
    儒、林慧蟬及黃麗英對渠等被訴分別犯有如犯罪事實欄所載
    詐欺取財犯行均坦認不諱，參酌：
  (一)證人即共同正犯江崇崧、黃琮民、張丁士、張哲仁、陳泉宇
    、盧憶儒、林慧蟬及黃麗英分別於偵查及原審審理中具結證
    述在卷，互核大致相符，且經證人即上址梅川西路機房屋主
    陳昱伶於警詢、原審審理中及上址民權路機房屋主黃錦堂、
    仲介李世華於警詢中證述明確（見警卷第80、85頁、原審卷
    一第245、246頁、卷三第5至6頁），並有房屋租賃契約書1
    份、查獲現場照片27張、現場平面圖1張（見99年度偵字第
    2324號卷第114至129頁）、被告黃琮民持用之0000000000、
    被告江崇崧持用之0000000000號行動電話之通訊監察書（見
    原審卷第92至125頁）及通訊監察譯文（原審卷二第95至121
    頁、被告黃麗英、林慧蟬、張丁士、陳泉宇、盧憶儒、陳泉
    宇持用之附表三所示行動電話之雙向通聯紀錄（原審卷二第
    3至73頁）在卷可憑，復有扣案如附表三所示之物及現金可
    稽。
  (二)又被告張哲仁持用之0000000000號行動電話基地台位置，係
    自98年12月14日起方出現在臺中市○區○○路96號11樓即上
    開民權路詐騙機房附近，在此之前該電話基地台位置未曾顯
    示該電話持用人在此機房附近處等情，有上開電話雙向通聯
    記錄在卷可稽（見原審卷二第29至31頁）；另依被告黃麗英
    證稱其與林慧蟬係在民權路詐騙機房認識，於認識後曾與林
    慧蟬電話連絡等語（見原審卷三第23頁），及被告林慧蟬持
    用之0000000000號行動電話於98年11月16日起即與被告黃麗
    英持用之0000000000號行動電話有通話連絡（見原審卷二第
    14 頁 之通聯記錄）與上址民權路機房係在98年11月9 日承
    租，同月11日起算租期，可見被告張哲仁係於98年12月14日
    起加入該詐騙集團，被告林慧蟬則係於98年11月9 日至16日
    間之某日加入該詐騙集團無訛。
  (三)另被告黃琮民及其選任辯護人雖辯稱：黃琮民僅是單純出資
    成立機房，既非首謀策劃亦未對外招攬成員，參與詐騙集團
    程度甚低，其非江崇崧、陳泉宇、張丁士等人被查獲時所稱
    之綽號「寶哥」之人云云。然查：
    (1)被告自承出資設立詐騙機房，且分次次提供資金給被告江
      崇崧使用等情。
    (2)依下列通訊監察譯文可知，被告黃琮民所辯，僅止於出資
      云云，應非事實：
    98.11.12，22：14：13，A：0000000000（黃琮民）、B：
      0000000000（不詳姓名人）
      B：他們有四個人來，我有請他們吃飯，我對他們搓這不
         是詐騙啦！看要不要給自己機會，要去賺錢。
      A：他們有問問題嗎？
      B：我說我們走在法律邊緣啦！不是犯法啦！
      A：你要跟他們說清楚，要說單純化，不要說有風險性。
      B：好。
    98.11.16，16：39：28，A（黃琮民）、B（不詳姓名人）
      A：我麻煩你幫我找人員有嗎？
      B：沒辦法，他們第一句話就問底薪多少，我就沒有辦法
         說了
      A：他們都有做過嗎？你再幫我找找看啦。
    98.11.16，16：46：46，A（黃琮民）、B（不詳姓名人）
      A：我上次跟你說的（詐騙機房），他們說作的不錯，你
         趕快找一、二個女孩子來上班。
      B：我也聽說他們一個月作一百多，作的不錯。
      A：我現在家裡在忙，那個你就要緊一下。
      B：好。
    98.11.26，12：53：13，A（黃琮民）、B（不詳姓名人）
      B：哥，我找到一個人要去作啦，捲毛呢。
      A：叫他打給我。
    98.11.26，13：50：42，A（黃琮民）、B（不詳姓名人）
      B：我要帶一個女孩子去作。
      A：你到打給阿呆。
    (3)「寶哥」之綽號係被告江崇崧為保護黃琮民而向被告陳泉
      宇等人所杜撰之，「寶哥」實為黃琮民乙節，且黃琮民亦
      曾多次前往民權路詐騙機房，江崇崧並介紹黃琮民為老闆
      ，黃琮民亦招募張哲仁加入集團擔任第二線人員等情，為
      證人江崇崧、陳泉宇、張哲仁於原審中證述在卷（原審卷
      一第200、203頁、卷三第33頁），並有被告江崇崧、黃琮
      民之通訊監察譯文在卷可憑（原審卷二第76至82頁），足
      見被告黃琮民確係出資成立機房之老闆，並負責召募人員
      加入詐騙機房。被告黃琮民及其選任辯護人辯黃琮民僅單
      純出資云云，要屬卸責之詞，不足採信。
  (四)綜上，被告江崇崧、黃琮民、張哲仁、張丁士、陳泉宇、盧
    憶儒、林慧蟬、黃麗英上開認罪自白核與事實相符，均堪採
    信。
三、被告郭麗文就原審所為有罪判決未上訴；被告郭麗文固坦承
    被告黃琮民曾介紹其去梅川西路機房擔任一線人員，及其請
    游瓊瑤出面承租臺中市○區○○路246號8樓之1房屋，並曾
    介紹綽號「小英」之成年女子及綽號「阿志」之成年男子進
    入民權路詐騙機房擔任第一、二線人員，惟矢口否認有何詐
    欺取財犯行，辯稱：伊係歌仔戲演員，為避免南北奔波，才
    請游瓊瑤出面承租上址房屋，後因朋友「阿浩」建議伊不要
    租這麼大的房子，伊也不想浪費租金及押金，才將房子讓給
    「阿浩」承租，當時伊不知道該房子要做為詐騙機房，伊不
    是詐騙集團成員云云；被告游瓊瑤就原審所為有罪判決並未
    上訴，且於本院審理時就本案犯罪事實亦未再爭執，其於原
    審審理時坦承於98年11月9日自屏東北上臺中，與被告郭麗
    文、陳泉宇及不詳姓名年籍瘦瘦之成年男子共同前往民權路
    上址房屋內，由伊與房東黃錦堂簽約承租上址房屋，並於簽
    約後立即將房東所交付之鎖匙交給陳泉宇之事實，惟矢口否
    認有何詐欺取財犯行，辯稱：伊是郭麗文之助理，因郭麗文
    想要在臺中承租房屋避免南北奔波，才請伊簽約幫忙承租民
    權路房屋，簽約當天伊就將房屋鎖匙交給陳泉宇，事後郭麗
    文給伊2萬元報酬時才告知該房屋將做為詐騙機房，伊於簽
    約當時確實不知道承租房屋是要做詐騙機房使用云云。惟查
    ：
  (一)被告黃琮民於警詢中證稱：與郭麗文認識約10年，曾於98年
    10月間介紹郭麗文去梅川西路機房擔任一線詐騙人員，因江
    崇崧認為郭麗文常精神不佳，不適合在機房工作才離開等語
    ，並經證人江崇崧於原審中結證明確（見原審卷一第198頁
    ），且為被告郭麗文所不爭執（見原審卷一第200頁），參
    以證人陳泉宇於原審中證稱：游瓊瑤曾去梅川西路機房找郭
    麗文，承租民權路機房簽約當日，係江崇崧指示伊與「旺兄
    」一同去民權路與五權路口等人，伊在路口看見郭麗文及游
    瓊瑤一起來，就知道是她們要來簽約，簽約當天伊把江崇崧
    交付之9萬元租金及押金拿給游瓊瑤，再由游瓊搖交給房東
    ，伊不認識「阿浩」之人等語甚詳（見原審卷一第203頁背
    面至206頁），可知被告郭麗文確係於98年10月間即加入被
    告黃琮民、江崇崧所組之詐騙取財集團，且被告游瓊瑤亦知
    悉該詐騙集團運作方式，並應知悉所承租之房屋係為供詐騙
    集團之機房使用。
  (二)雖被告郭麗文一再辯稱承租民權路房屋係為供被告郭麗文租
    住，不是要做詐騙機房云云。然果真如此，被告郭麗文理應
    以己名義簽約承租即可，何需大費周章要求被告游瓊瑤自屏
    東北上臺中，由詐騙集團成員陳泉宇等人陪同前往簽約，復
    於簽約當日立即將房屋鎖匙交予陳泉宇之理。且依被告游瓊
    瑤自承擔任被告郭麗文之歌仔戲助理已有4年之久，其幫忙
    郭麗文整理戲服等工作並無任何報酬等情（見原審卷一第19
    6頁），可知其二人交情深厚，衡諸常情，若非被告游瓊瑤
    知悉郭麗文要求其所承租之上開房屋係為做為詐騙機房使用
    ，以渠二人之交情，被告游瓊瑤又豈會收受被告郭麗文交付
    之2萬元報酬之理。可見渠二人前開所辯，顯與常情有悖，
    不足採信。又依證人江崇崧於原審中證稱：伊請機房人員將
    房屋租金匯至租約指定之帳戶後，伊再致電郭麗文告知已付
    房租，要郭麗文連絡房東等語（見原審卷一第198頁背面）
    ，及卷附被告郭麗文持用之0000000000電話於98年12月15日
    上午11時59分許致電江崇松持用之0000000000號電話，告知
    房東詢問房租事宜，被告江崇崧後於同日上午12時51分許致
    電被告郭麗文租金已匯入等情（見原審卷一第84頁），核與
    被告游瓊瑤自承：郭麗文匯款給房東後會連絡伊，由伊通知
    房東等語（見99年度第2324號偵查卷第238頁）相符觀之，
    益徵被告游瓊瑤係應被告郭麗文之招募，以2萬元之報酬替
    黃琮民、江崇崧所組之詐騙集團承租房屋供做詐騙機房，並
    負責後續連絡房東繳付租金事宜無訛。
  (三)又被告郭麗文於此詐欺集團負責招募人員擔任第一、二線詐
    騙工作等情，業經證人江崇崧於原審中證稱：伊都叫郭麗文
    「斯文」，她有帶人來機房，但帶來的人只做1天，且她來
    機房時會問伊做的好不好，伊騙到的贓款曾經被「拖水頭」
    黑吃黑了，「拖水頭」說要賠伊，伊就問郭麗文可否將錢存
    到她的帳戶，郭麗文就傳一個簡訊給伊等語甚詳（原審卷二
    第198頁），佐以被告郭麗文持用之0000000000號電話與黃
    琮民持用之0000000000號電話通聯時，郭麗文多次告知黃琮
    民將帶人去做，黃琮民則要其通知「阿呆」即被告江崇崧，
    且曾抱怨郭麗文所招募的人員為何跑掉，及答應匯錢給郭麗
    文花用、抱怨郭麗文花錢太兇，如未從事此業該怎麼辦等情
    （原審卷二第76至78、81頁之通訊監察譯文），顯見被告郭
    麗文確在被告江崇崧、黃琮民所組之詐騙集團擔任招募詐騙
    人員之工作，並聽命於被告黃琮民行事。是被告郭麗文前開
    所辯，要屬卸責之詞，不足採信。
四、訊據被告李豐男固坦承在民權路詐騙機房擔任煮飯工作，惟
    矢口否認有何詐欺取財犯行，辯稱：伊於98年12月底透過高
    雄朋友「阿奇」介紹到民權路機房擔任煮飯工作以換取免費
    食宿，伊不是去擔任第二線詐騙人員，也從未接聽電話從事
    詐騙工作云云。惟查：
  (一)被告李豐男係由被告郭麗文帶至民權路詐騙機房乙節，業經
    證人江崇崧於原審中證稱：李豐男是和郭麗文一起來民權路
    機，伊有拿交戰手冊教李豐男，伊忘記是誰介紹李豐男來的
    等語（原審卷一第198頁），核與證人陳泉宇於偵查中證稱
    ：郭麗文曾帶李豐男及「阿志」之人來民權路機房工作，伊
    都稱呼李豐男為「三哥」或「老哥」等語（99年度偵字第23
    24號卷第300頁、原審卷三第26頁），大致相符，參以：I
    共同被告盧憶儒於原審訊問時供稱：「（問：李豐男是否為
    詐欺取財集團一員？）「是。李豐男是二線人員，我確實有
    聽過李豐男假冒大陸公安問被害人證件的聲音，但李豐男也
    有負責煮飯，李豐男是誰介紹加入的，我不清楚。我進去該
    團時，李豐男就已經在裡面了」等語（原審卷一第30-31頁
    ）；II被告郭麗文持用前述行動電話於98年12月9日下午1時
    55分許接獲被告黃琮民之來電時，被告黃琮民要求郭麗文與
    她那邊的2個人見面談一談，郭麗文應允後，旋於同日下午5
    時27分許致電被告黃琮民，並告知「三哥」及「曼利」講話
    都不錯等語後，於翌日下午2時4分許再致電被告黃琮民告以
    「要載他們上去」，黃琮民即於當日下午3時20分許致電江
    崇崧請其開門，及郭麗文於同年月14日晚間10時41分許致電
    黃琮民告以「阿志」不做了，並詢問男生部分是否要補人等
    情（見原審卷二第79頁之通訊監察譯文）；III證人張哲仁證
    稱：其加入民權路機房時，李豐男已在該處等語（見原審卷
    三第33頁反面），及前述證人張哲仁係於98年12月14日加入
    該集團擔任民權路機房之第二線詐騙人員等情觀之，可知被
    告李豐男應係於99年12月10日由被告郭麗文招募加入此詐騙
    集團。是被告李豐男辯稱係於同年12月底至該集團民權路機
    房，及證人陳泉宇證稱李豐男係99年1月到民權路機房、證
    人江崇崧證稱係98年12月底加入云云，應係卸責及迴護被告
    李豐男之詞，不足採信。
  (二)又依被告郭麗文於前開監聽譯文中向被告黃琮民提及「三哥
    」講話不錯等語，可見被告李豐男在該詐欺集團應非單純從
    事煮飯工作，否則豈需瞭解李豐男之口才應對能力。再佐以
    被告江崇崧證稱：李豐男來民權路機房時，原本是要學第二
    線公安人員及煮飯，但他不願意學，李豐男每月薪資新臺幣
    2 萬元等語（同上偵查卷第310 頁、原審卷三第12、15頁）
    ，及觀之該集團從事詐騙時間為星期一至五早上8時至下午5
    時乙情，如被告李豐男僅係擔任煮飯工作，衡情，其理應在
    白天第一、二、三線人員最忙的時候幫忙煮飯，以節省該集
    團成員外出午餐之時間，豈有於該集團成員最忙的時候其反
    而空閑無所事事；又豈會在其所住房間扣得電話及節費器各
    2台之理（見同前偵查卷第119頁查獲現場照片）。證人江崇
    崧、陳泉宇於本院審理時雖證稱：被告李豐男確實未實際上
    線操作詐騙電話，只是在那邊拿稿子念而已等語，縱然屬實
    ，然被告李豐男既以自己犯罪之意思，即令係從事構成要件
    以外之行為，應以共犯論，亦難憑此為被告李豐男有利之認
    定。
五、按共同正犯之意思聯絡，不限於事前有所協議，其於行為當
    時，基於相互之認識，以共同犯罪之意思參與者，亦無礙於
    共同正犯之成立；又按共同正犯之成立，祇須具有犯意之聯
    絡及行為之分擔，既不問犯罪動機起於何人，亦不必每一階
    段犯行，均須參與，若共同實施犯罪行為之人，在共同意思
    範圍內，各自分擔犯罪行為之一部，相互利用他人之行為，
    以達其犯罪之目的，其成立不以全體均參與實施犯罪構成要
    件之行為為要件；參與犯罪構成要件之行為者，固為共同正
    犯；以自己共同犯罪之意思，參與犯罪構成要件以外之行為
    ，或以自己共同犯罪之意思，事前同謀，而由其中一部分人
    實行犯罪之行為者，亦均應認為共同正犯，使之對於全部行
    為所發生之結果，負其責任；另共同正犯之意思聯絡，原不
    以數人間直接發生者為限，若有間接之聯絡者，亦包括在內
    ，如甲分別邀約乙、丙犯罪，雖乙、丙間彼此並無直接之聯
    絡，亦無礙於其為共同正犯之成立（最高法院73年臺上字第
    1886號判例及92年度臺上字第2824號判決、34度上字第862
    號判例、77年度臺上字第2135號判例意旨參照）。是以共同
    之行為決意不一定要在事先即行為前便已存在，行為當中始
    先後形成亦可，且不以其間均相互認識為要件，有最高法院
    77年臺上字第2135號判例參照。又電話詐騙此一新近社會犯
    罪型態，自收購人頭帳戶、撥打電話實施詐騙、指定被害人
    匯款帳戶、自人頭帳戶提領款項、取贓分贓等階段，乃係需
    由多人縝密分工方能完成之集團性犯罪。而本件被告江崇崧
    、黃琮民所組之電話詐騙取財集團，既由被告郭麗文招募被
    告游瓊瑤承租上址民權路房屋供做詐騙機房並負責與房東黃
    錦堂連絡租賃事宜，被告黃麗英、盧憶儒及林慧蟬假冒第一
    線之中國電信人員，被告張丁士、李豐男（自98年12月10日
    起）、張哲仁（自98年12月14日起）假冒第二線之大陸公安
    人員，被告陳泉宇假冒第二線或第三線之公安主任，被告江
    崇崧除假冒第三線之大陸公安主任、通知「拖水頭」領取贓
    款外並管理上開機房，而被告郭麗文則聽命被告黃琮民指示
    招募其他人員擔任第一、二線詐騙工作及向黃琮民領取不詳
    報酬，且該詐騙機房將詐騙所得金額之0.01%充作公基金，
    並依詐騙所得5%、7%、15%之比例發給實際接獲電話之第一
    、二、三線人員外，該集團復免費提供第一、二、三線人員
    住宿、餐飲、日常用品，如未用餐者則發送現金，並不定時
    發放零用金予第一、二線人員，扣除上開抽成、租金費用後
    ，餘款則由被告江崇松與黃琮民以3成、7成比例分配等情，
    業經證人江崇崧證述在卷（見原審卷三第12頁至18頁、121
    反頁），核與證人黃麗英、陳泉宇、林慧蟬、張丁士、張哲
    仁之證述（見原審卷三第23頁反頁至25、27、28頁反面、31
    、35頁），大致相符，足見被告陳泉宇、張丁士、張哲仁、
    李豐男、黃麗英、盧憶儒、游瓊瑤、郭麗文等8人顯係基於
    意圖為自己不法所有而與被告江崇崧、黃琮民及「拖水頭」
    、「旺哥」等詐騙集團成員分擔詐欺取款之部分行為，且具
    有合同完成詐欺行為以分取贓款之犯意聯絡，均應論以共同
    正犯。
六、綜上所述，被告李豐男、游瓊瑤及郭麗文前開所辯，均屬卸
    責之詞，不足採信。本案事證明確，被告等之犯行，均堪認
    定。
七、按依據95年7月1日修正生效之刑法第56條修正理由之說明，
    謂「對繼續犯同一罪名之罪者，均適用連續犯之規定論處，
    不無鼓勵犯罪之嫌，亦使國家刑罰權之行使發生不合理之現
    象。」「基於連續犯原為數罪之本質及刑罰公平原則之考量
    ，爰刪除有關連續犯之規定」等語，即係將本應各自獨立評
    價之數罪，回歸本來就應賦予複數法律效果之原貌。又集合
    犯係指立法者所制定之犯罪構成要件中，本即預定有數個同
    種類行為而反覆實行之犯罪而言。故是否集合犯之判斷，客
    觀上，自應斟酌法律規範之本來意涵、實現該犯罪目的之必
    要手段、社會生活經驗中該犯罪必然反覆實行之常態及社會
    通念等；主觀上，則視其反覆實施之行為是否出於行為人之
    一個犯意，並秉持刑罰公平原則，加以判斷之（最高法院96
    年第九次刑庭總會決議意旨參照）。經查，本件被告江崇崧
    、黃琮民、張丁士、陳泉宇、盧憶儒、林慧蟬、游瓊瑤及郭
    麗文以共同犯罪之意思犯如附表二所示之詐欺取財罪，被告
    張哲仁、李豐男亦係共同犯罪之意思犯如附表二編號3至6所
    示之詐欺取財罪，各該次犯罪明顯且屬可分，且如附表二所
    載之各個犯罪時間點，亦有所差異性存在；更者，犯詐欺取
    財罪之構成要件，並無從認定立法者本即預定該犯罪之本質
    必有數個同種類行為而反覆實行之集合犯行，且既於對被害
    人施以該次詐騙行為後，該次犯罪已經完成，故如附表二所
    示之各項詐欺取財犯罪，應予分論併罰。核被告江崇崧、黃
    琮民、張丁士、陳泉宇、盧憶儒、黃麗英、林慧蟬、游瓊瑤
    及郭麗文如附表二所示之所為，及被告張哲仁、李豐男如附
    表二編號3至6所示之所為，各均係犯刑法第339條第1項之詐
    欺取財罪。被告江崇崧、黃琮民、張丁士、陳泉宇、盧憶儒
    、黃麗英、林慧蟬、游瓊瑤、黃麗英及郭麗文與綽號「拖水
    頭」、「旺哥」及所屬車手成員間，就附表二所示詐欺取財
    犯行，及被告張哲仁、李豐男自加入本件詐欺取財集團後，
    就附表二編號3至6所示詐欺取財犯行亦與前述被告等人間，
    均有犯意之連絡及行為之分擔，均為共同正犯。再被告李豐
    男前因違反電子遊戲場業管理條例案件，經臺灣高雄地方法
    院判處有期徒刑4月確定，甫於民國95年12月12日易科罰金
    執行完畢等情，有臺灣高等法院被告前案紀錄表1份在卷足
    參，其前受有期徒刑之執行完畢5年內，故意再犯本件最重
    本刑為有期徒刑以上之4罪，均屬累犯，均應依刑法第47條
    第1項之規定加重其刑。
八、原審判決因而適用刑事訴訟法第299條第1項前段、第301條
    第1項，刑法第28條、第339條第1項、第47條第1項、第41條
    第1項前段、第8項、第51條第5款、第9款、第38條第1項第2
    款之規定，並審酌被告江崇崧、黃琮民正值壯年，竟不思付
    出勞力賺取金錢供己花用，為首聚眾共組詐騙集團，詐欺大
    陸地區被害人財物，犯罪計畫縝密，集團內部角色分工細密
    ，誘使被害人交付財物，嚴重敗壞社會風氣，危害社會治安
    甚鉅，使被害人傾家蕩產，多年積蓄毀於一旦，造成重大損
    害，遭詐騙後又求償無門，及被告黃琮民係居於幕後之本案
    犯罪首腦地位，籌組詐騙機房人員眾多，被告江崇崧則負責
    管理詐騙機房及贓款分配，亦居於上述詐騙集團首要角色，
    被告陳泉宇、張丁士、張哲仁、李豐男及盧憶儒、林慧蟬、
    黃麗英分別擔任第二、三線詐騙人員，被告游瓊瑤負責承租
    房屋供做詐騙機房使用，被告郭麗文聽命被告黃琮民指示負
    責招募人員加入此集團，並斟酌渠等取得每次詐得金額與各
    自分得之利益，暨除被告郭麗文、游瓊瑤及李豐男否認全部
    犯行，未見絲毫悔意之態度，被告江崇崧坦認不諱之態度，
    及渠等各自參與情節之之輕重等一切情狀，分別量處如附表
    二所示之刑，並就被告陳泉宇、張丁士、張哲仁、李豐男、
    盧憶儒、林慧蟬、黃麗英、游瓊瑤及郭麗文等9人，諭知易
    科罰金折算標準，復為被告等人各定應執行之刑，且就被告
    陳泉宇、張丁士、張哲仁、李豐男、盧憶儒、林慧蟬、黃麗
    英、游瓊瑤及郭麗文等9人諭知前開易科罰金之折算標準，
    對就附表三所示物品，依法宣告沒收。其認事用法核無違誤
    ，量刑亦稱妥適。被告李豐男上訴，否認犯行，其如何不可
    採，理由已詳述如前。被告江崇崧（就附表二部分）、黃琮
    民、陳泉宇上訴，認原審判決量刑過重，檢察官上訴，認對
    全體被告之量刑過輕，均屬無據，應予駁回。
貳、無罪部分（被告江崇崧附表一部分）
一、公訴意旨另以：被告江崇崧（綽號「阿呆」、「真假仙」）
    與真實姓名年籍不詳綽號「小林」之成年男子所屬詐欺取財
    集團成年成員，共同基於意圖為自己不法所有之犯意聯絡，
    於民國98年9月28日上午9時45分許，由「小林」提供附表一
    所示大陸地區民眾金融帳戶資料，旋由江崇崧於同日以電話
    詐騙大陸地區民眾依其指示操作匯款，致使大陸地區某民眾
    陷於錯誤，而匯款12,800元人民幣至附表一所示帳戶後，再
    於98年9月28日上午10時58分許打電話通知「小林」所屬集
    團成年成員提領贓款朋分，因認被告亦涉有刑法第339條第1
    項之詐欺取財犯嫌。
二、按犯罪事實應依證據認定之，無證據不得認定犯罪事實，刑
    事訴訟法第154條第2項定有明文；又不能證明被告犯罪或其
    行為不罰者，應諭知無罪之判決，復為同法第301條第1項所
    明定。次按，事實之認定，應憑證據，如未能發現相當證據
    ，或證據不足以證明，自不能以推測或擬制之方法以為裁判
    基礎；又認定不利被告之事實，須依積極證據，苟積極證據
    不足為不利於被告事實之認定時，即應為有利於被告之認定
    ，更不必有何有利之證據；且91年2月8日修正公布之刑事訴
    訟法第161條第1項規定：檢察官就被告犯罪事實，應負舉證
    責任，並指出證明之方法。因此，檢察官對於起訴之犯罪事
    實，應負提出證據及說服之實質舉證責任。倘其所提出之證
    據，不足為被告有罪之積極證明，或其指出證明之方法，無
    從說服法院以形成被告有罪之心證，基於無罪推定之原則，
    自應為被告無罪判決之諭知，最高法院30年上字第816號、4
    0年臺上字第86號、92年台上字第128號分別著有判例。
三、公訴意旨認被告江崇崧涉有此部分詐欺罪嫌，係以：依原審
    卷附電話監聽譯文（原審卷二第97頁）所示，被告於98年9
    月28日上午8時50分、9時31分、9時45分許，綽號「真假仙
    」之人以0000000000號電話接續與持用之0000000000號電話
    之「小林」之人連絡，由「小林」提供大陸地區之人頭帳戶
    後，同日上午10時13分、10時58分許，「真假仙」即致電「
    小林」告以大陸地區之被害人已匯款1萬2,800元入「小林」
    提供之如附表一所示大陸地區之人頭帳戶，而被告江崇崧於
    原審中供自承其就是「真假仙」之人，足見被告江崇崧確與
    綽號「小林」者所屬詐欺取財集團於附表一所示時間詐騙大
    陸地區某不詳民眾金錢等情為其論據。訊據被告堅決否認有
    此部分犯行，辯稱：其乃係於98年10月中下旬後方開始從事
    詐騙行為，是原審認定被告98年9月份之詐騙行為乃與事實
    不符。又將綽號取為「真假仙」之人，在經驗及論理上未必
    僅有被告江崇崧一人，故在無證據之下，自不能將所有綽號
    （代號）為「真假仙」之人所為犯罪行為，均論定係被告之
    犯行，況被告已於原審表示願意做聲紋比對以查其是否即為
    通聯紀錄中所稱「真假仙」之人，然原審未為此項鑑定，顯
    有違證據調查之原則等語。
四、本院查：
  (一)被告江崇崧於原審審理時雖自承其綽號為「真假仙」云云，
    然其於99年3月15日警詢時供稱：伊所設立的機房，對外的
    稱呼為「真假仙」機房等語；同案被告陳泉宇於99年3月15
    日警詢時亦供稱：其所參與之詐騙集團之機房，對外的稱呼
    為「真假仙」機房等語，是以「真假仙」一語，係指特定之
    被告江崇崧或某一特定機房的代稱，被告前後供述並非一致
    。
  (二)被告江崇崧係先於98年10月9日，由被告陳泉宇出面，向出
    租人陳昱玲承租坐落台中市○○○路○段586號19樓之7房屋
    做為設置機房地點等情，業據證人陳昱玲於原審審理時證述
    明確，而附表一之通訊監察時間為98年9月28日，在時間上
    亦有不相符合之處。
  (三)公訴事實所憑之電話對話錄音，經本院勘驗結果，無法確定
    係被告江崇崧之聲音；嗣經送請法務部調查局鑑定結果，因
    錄音效果不佳，致聲紋共振峰圖譜特徵模糊，無法進行比對
    鑑定等情，有該局100年1月7日調科參字第10000007750號鑑
    定報告書在卷可憑。
五、綜上所述，本件公訴人就附表一部分所憑之證據，無論直接
    或間接證據，均尚未達於一般之人均可得確信，而無合理之
    懷疑存在之程度，本院亦查無其他確切証據，足以証明被告
    江崇崧確應負本件罪責，被告江崇崧此部分之犯行尚屬不能
    証明。原審未詳細審酌上情，致對被告江崇崧為科刑之判決
    ，自有未洽。被告上訴江崇崧意旨，否認此部分犯罪，並據
    以指摘原審判決不當，係屬有理由，應由本院將原審判決附
    表一及定執行刑部分撤銷改判，而按本件被告江崇崧此部分
    之犯行不能証明，自應由本院為被告無罪之諭知。至被告江
    崇崧關於附表二犯行上訴駁回部分，並定其應執行之刑。
參、據上論結，應依刑事訴訟法第368條、第369條第1項前段、
    第364條、第301條第1項，刑法第51條第5款，判決如主文。
本案經檢察官王雪惠到庭執行職務。
中    華    民    國    100   年     2    月     23   日
            刑事第四庭    審判長法  官  洪  耀  宗
                                法  官  林  清  鈞
                                法  官  劉  登  俊
以上正本證明與原本無異。
不得上訴
                                書記官  張  惠  彥
中    華    民    國   100    年    2     月    23    日
附表一
┌──┬───┬────┬─────────────┬───────┬─────┐
│編號│被害人│犯罪時間│    方            式      │金額（人民幣）│備      註│
├──┼───┼────┼─────────────┼───────┼─────┤
│1   │不明  │98.09.28│以不明電話詐騙。          │12,800元      │原審卷二第│
│    │      │10時58分│匯入工業銀行0000 -0000-00 │              │97頁之被告│
│    │      │許      │00-0000- 000之姜友華之帳戶│              │江崇崧與「│
│    │      │        │                          │              │小林」之監│
│    │      │        │                          │              │聽譯文。  │
└──┴───┴────┴─────────────┴───────┴─────┘
附表二
┌──┬───┬────┬────┬───────┬─────┬────────┐
│編號│被害人│犯罪時間│匯入之人│金額（人民幣）│備      註│    宣 告 刑    │
│    │      │        │頭帳戶  │              │          │                │
├──┼───┼────┼────┼───────┼─────┼────────┤
│1   │不明  │98.11.18│不詳。  │十八萬三千二百│99年度偵字│1.江崇崧共同犯詐│
│    │      │之某時  │        │元。          │第5396號卷│欺取財罪，處有期│
│    │      │        │        │              │第48頁正面│徒刑拾月。扣案如│
│    │      │        │        │              │之被告江崇│附表三所示之物，│
│    │      │        │        │              │崧與「拖水│均沒收。        │
│    │      │        │        │              │頭」之監聽│2.黃琮民共同犯詐│
│    │      │        │        │              │譯文、同卷│欺取財罪，處有期│
│    │      │        │        │              │第52頁背面│徒刑壹年。扣案如│
│    │      │        │        │              │之被告江崇│附表三所示之物，│
│    │      │        │        │              │崧與黃琮民│均沒收。        │
│    │      │        │        │              │之監聽譯文│3.張丁士、陳泉宇│
│    │      │        │        │              │。        │、盧憶儒、林慧蟬│
│    │      │        │        │              │          │、黃麗英、郭麗文│
│    │      │        │        │              │          │共同犯詐欺取財罪│
│    │      │        │        │              │          │，各處有期徒刑陸│
│    │      │        │        │              │          │月，如易科罰金，│
│    │      │        │        │              │          │均以新臺幣壹仟元│
│    │      │        │        │              │          │折算壹日。扣案如│
│    │      │        │        │              │          │附表三所示之物，│
│    │      │        │        │              │          │均沒收。        │
│    │      │        │        │              │          │4.游瓊瑤共同犯詐│
│    │      │        │        │              │          │欺取財罪，處有期│
│    │      │        │        │              │          │徒刑參月，如易科│
│    │      │        │        │              │          │罰金，以新臺幣壹│
│    │      │        │        │              │          │仟元折算壹日。扣│
│    │      │        │        │              │          │案如附表三所示之│
│    │      │        │        │              │          │物，均沒收。    │
├──┼───┼────┼────┼───────┼─────┼────────┤
│2   │不明  │98.12.04│長安分行│十二萬三千元  │同前偵查卷│1.江崇崧共同犯詐│
│    │      │之某時  │帳號6225│              │第50頁之「│欺取財罪，處有期│
│    │      │        │00000000│              │拖水頭」傳│徒刑捌月。扣案如│
│    │      │        │9128號之│              │真前開帳戶│附表三所示之物，│
│    │      │        │伍文玉帳│              │與同頁背面│均沒收。        │
│    │      │        │戶。    │              │之被告江崇│2.黃琮民共同犯詐│
│    │      │        │        │              │崧告知已詐│欺取財罪，處有期│
│    │      │        │        │              │得左述贓款│徒刑拾月。扣案如│
│    │      │        │        │              │之監聽譯文│附表三所示之物，│
│    │      │        │        │              │。        │均沒收。        │
│    │      │        │        │              │          │3.張丁士、陳泉宇│
│    │      │        │        │              │          │、盧憶儒、林慧蟬│
│    │      │        │        │              │          │、黃麗英共同犯詐│
│    │      │        │        │              │          │欺取財罪，各處有│
│    │      │        │        │              │          │期徒刑伍月，如易│
│    │      │        │        │              │          │科罰金，均以新臺│
│    │      │        │        │              │          │幣壹仟元折算壹日│
│    │      │        │        │              │          │。扣案如附表三所│
│    │      │        │        │              │          │示之物，均沒收。│
│    │      │        │        │              │          │4.游瓊瑤共同犯詐│
│    │      │        │        │              │          │欺取財罪，處有期│
│    │      │        │        │              │          │徒刑貳月，如易科│
│    │      │        │        │              │          │易科罰金，以新臺│
│    │      │        │        │              │          │幣壹仟元折算壹日│
│    │      │        │        │              │          │。扣案如附表三所│
│    │      │        │        │              │          │示之物，均沒收。│
├──┼───┼────┼────┼───────┼─────┼────────┤
│3   │不明  │98.12.24│不詳    │三萬八千元    │同前偵查卷│1.江崇崧共同犯詐│
│    │      │之某時  │        │              │第56、59頁│欺取財罪，處有期│
│    │      │        │        │              │背面之被告│徒刑陸月。扣案如│
│    │      │        │        │              │江崇崧與黃│附表三所示之物，│
│    │      │        │        │              │琮民之監聽│均沒收。        │
│    │      │        │        │              │譯文。    │2.黃琮民共同犯詐│
│    │      │        │        │              │          │欺取財罪，處有期│
│    │      │        │        │              │          │徒刑柒月。扣案如│
│    │      │        │        │              │          │附表三所示之物，│
│    │      │        │        │              │          │均沒收。        │
│    │      │        │        │              │          │3.張丁士、陳泉宇│
│    │      │        │        │              │          │、張哲仁、盧憶儒│
│    │      │        │        │              │          │、林慧蟬、黃麗英│
│    │      │        │        │              │          │、郭麗文共同犯詐│
│    │      │        │        │              │          │欺取財罪，各處有│
│    │      │        │        │              │          │期徒刑肆月，如易│
│    │      │        │        │              │          │科罰金，均以新臺│
│    │      │        │        │              │          │幣壹仟元折算壹日│
│    │      │        │        │              │          │。扣案如附表三所│
│    │      │        │        │              │          │示之物，均沒收。│
│    │      │        │        │              │          │4.李豐男共同犯詐│
│    │      │        │        │              │          │欺取財罪，累犯，│
│    │      │        │        │              │          │處有期徒刑伍月，│
│    │      │        │        │              │          │如易科罰金，以新│
│    │      │        │        │              │          │臺幣壹仟元折算壹│
│    │      │        │        │              │          │日。扣案如附表三│
│    │      │        │        │              │          │所示之物，均沒收│
│    │      │        │        │              │          │。              │
│    │      │        │        │              │          │5.游瓊瑤共同犯詐│
│    │      │        │        │              │          │欺取財罪，處有期│
│    │      │        │        │              │          │徒刑貳月，如易科│
│    │      │        │        │              │          │罰金，以新臺幣壹│
│    │      │        │        │              │          │仟元折算壹日。扣│
│    │      │        │        │              │          │案如附表三所示之│
│    │      │        │        │              │          │物，均沒收。    │
├──┼───┼────┼────┼───────┼─────┼────────┤
│4   │不明  │98.12.25│不詳。  │四萬八千元    │同前偵查卷│1.江崇崧共同犯詐│
│    │      │前某時  │        │              │第56、59頁│欺取財罪，處有期│
│    │      │        │        │              │背面之被告│徒刑陸月。扣案如│
│    │      │        │        │              │江崇崧與黃│附表三所示之物，│
│    │      │        │        │              │琮民之監聽│均沒收。        │
│    │      │        │        │              │譯文。    │2.黃琮民共同犯詐│
│    │      │        │        │              │          │欺取財罪，處有期│
│    │      │        │        │              │          │徒刑柒月。扣案如│
│    │      │        │        │              │          │附表三所示之物，│
│    │      │        │        │              │          │均沒收。        │
│    │      │        │        │              │          │3.張丁士、陳泉宇│
│    │      │        │        │              │          │、張哲仁、盧憶儒│
│    │      │        │        │              │          │、林慧蟬、黃麗英│
│    │      │        │        │              │          │、郭麗文共同犯詐│
│    │      │        │        │              │          │欺取財罪，各處有│
│    │      │        │        │              │          │期徒刑肆月，如易│
│    │      │        │        │              │          │科罰金，均以新臺│
│    │      │        │        │              │          │幣壹仟元折算壹日│
│    │      │        │        │              │          │。扣案如附表三所│
│    │      │        │        │              │          │示之物，均沒收。│
│    │      │        │        │              │          │4.李豐男共同犯詐│
│    │      │        │        │              │          │欺取財罪，累犯，│
│    │      │        │        │              │          │處有期徒刑伍月，│
│    │      │        │        │              │          │如易科罰金，以新│
│    │      │        │        │              │          │臺幣壹仟元折算壹│
│    │      │        │        │              │          │日。扣案如附表三│
│    │      │        │        │              │          │所示之物，均沒收│
│    │      │        │        │              │          │。              │
│    │      │        │        │              │          │5.游瓊瑤共同犯詐│
│    │      │        │        │              │          │欺取財罪，處有期│
│    │      │        │        │              │          │徒貳月，如易科罰│
│    │      │        │        │              │          │金，以新臺幣壹仟│
│    │      │        │        │              │          │元折算壹日。扣案│
│    │      │        │        │              │          │如附表三所示之物│
│    │      │        │        │              │          │，均沒收。      │
│    │      │        │        │              │          │                │
├──┼───┼────┼────┼───────┼─────┼────────┤
│5   │不明  │98.12.31│不詳。  │五萬五千七百元│同前偵查卷│1.江崇崧共同犯詐│
│    │      │之某時  │        │。            │第57頁背面│欺取財罪，處有期│
│    │      │        │        │              │之被告江崇│徒刑柒月。扣案如│
│    │      │        │        │              │崧與黃琮民│附表三所示之物，│
│    │      │        │        │              │之監聽譯文│均沒收。        │
│    │      │        │        │              │。        │2.黃琮民共同犯詐│
│    │      │        │        │              │          │欺取財罪，處有期│
│    │      │        │        │              │          │徒刑捌月。扣案如│
│    │      │        │        │              │          │附表三所示之物，│
│    │      │        │        │              │          │均沒收。        │
│    │      │        │        │              │          │3.張丁士、陳泉宇│
│    │      │        │        │              │          │、張哲仁、盧憶儒│
│    │      │        │        │              │          │、林慧蟬、黃麗英│
│    │      │        │        │              │          │、郭麗文共同犯詐│
│    │      │        │        │              │          │欺取財罪，各處有│
│    │      │        │        │              │          │期徒刑伍月，如易│
│    │      │        │        │              │          │科罰金，均以新臺│
│    │      │        │        │              │          │幣壹仟元折算壹日│
│    │      │        │        │              │          │。扣案如附表三所│
│    │      │        │        │              │          │示之物，均沒收。│
│    │      │        │        │              │          │4.李豐男共同犯詐│
│    │      │        │        │              │          │欺取財罪，累犯，│
│    │      │        │        │              │          │處有期徒刑陸月，│
│    │      │        │        │              │          │如易科罰金，以新│
│    │      │        │        │              │          │臺幣壹仟元折算壹│
│    │      │        │        │              │          │日。扣案如附表三│
│    │      │        │        │              │          │所示之物，均沒收│
│    │      │        │        │              │          │。              │
│    │      │        │        │              │          │5.游瓊瑤共同犯詐│
│    │      │        │        │              │          │欺取財罪，處有期│
│    │      │        │        │              │          │徒刑貳月，如易科│
│    │      │        │        │              │          │罰金，以新臺幣壹│
│    │      │        │        │              │          │仟元折算壹日。扣│
│    │      │        │        │              │          │案如附表三所示之│
│    │      │        │        │              │          │物，均沒收。    │
│    │      │        │        │              │          │                │
├──┼───┼────┼────┼───────┼─────┼────────┤
│6   │不明  │98.01.07│不詳    │二萬九千元。  │同前偵查卷│1.江崇崧共同犯詐│
│    │      │之某時  │        │              │第58頁之被│欺取財罪，處有期│
│    │      │        │        │              │告江崇崧與│徒刑陸月。扣案如│
│    │      │        │        │              │黃琮民之監│附表三所示之物，│
│    │      │        │        │              │聽譯文。  │均沒收。        │
│    │      │        │        │              │          │2.黃琮民共同犯詐│
│    │      │        │        │              │          │欺取財罪，處有期│
│    │      │        │        │              │          │徒刑柒月。扣案如│
│    │      │        │        │              │          │附表三所示之物，│
│    │      │        │        │              │          │均沒收。        │
│    │      │        │        │              │          │3.張丁士、陳泉宇│
│    │      │        │        │              │          │、張哲仁、盧憶如│
│    │      │        │        │              │          │、林慧蟬、黃麗英│
│    │      │        │        │              │          │、郭麗文共同犯詐│
│    │      │        │        │              │          │欺取財罪，各處有│
│    │      │        │        │              │          │期徒刑肆月，如易│
│    │      │        │        │              │          │科罰金，以新臺幣│
│    │      │        │        │              │          │壹仟元折算壹日。│
│    │      │        │        │              │          │扣案如附表三所示│
│    │      │        │        │              │          │之物，均沒收。  │
│    │      │        │        │              │          │4.李豐男共同犯詐│
│    │      │        │        │              │          │欺取財罪，累犯，│
│    │      │        │        │              │          │處有期徒刑伍月，│
│    │      │        │        │              │          │如易科罰金，以新│
│    │      │        │        │              │          │臺幣壹仟元折算壹│
│    │      │        │        │              │          │日。扣案如附表三│
│    │      │        │        │              │          │所示之物，均沒收│
│    │      │        │        │              │          │。              │
│    │      │        │        │              │          │5.游瓊瑤共同犯詐│
│    │      │        │        │              │          │欺取財罪，處有期│
│    │      │        │        │              │          │徒刑貳月，如易科│
│    │      │        │        │              │          │罰金，以新臺幣壹│
│    │      │        │        │              │          │仟元折算壹日。扣│
│    │      │        │        │              │          │案如附表三所示之│
│    │      │        │        │              │          │物，均沒收。    │
└──┴───┴────┴────┴───────┴─────┴────────┘
附表三：應沒收部分
┌───┬───────────┬─────────┬─────┬─────┐
│編號  │查扣時間、地點        │扣押物品名稱      │數量      │查扣物持有│
│      │                      │                  │          │人        │
├───┼───────────┼─────────┼─────┼─────┤
│1.    │98.01.19日上午10時30分│手提電腦          │2台       │江崇崧    │
├───┤許、臺中市○區○○路24├─────────┼─────┤          │
│2.    │6 號8樓之1            │話機              │2支       │          │
├───┤                      ├─────────┼─────┤          │
│3.    │                      │網路線            │1捆       │          │
├───┤                      ├─────────┼─────┤          │
│4.    │                      │4PORTGATWEWAY（IP │2台       │          │
│      │                      │分享器）（扣押物品│          │          │
│      │                      │清單編號8）       │          │          │
├───┤                      ├─────────┼─────┤          │
│5.    │                      │電話              │9支       │          │
├───┤                      ├─────────┼─────┤          │
│6.    │                      │行動電話（無SIM卡 │2支       │          │
│      │                      │）                │          │          │
├───┤                      ├─────────┼─────┤          │
│7.    │                      │數位錄音機（錄音筆│1台       │          │
│      │                      │）                │          │          │
├───┤                      ├─────────┼─────┤          │
│8.    │                      │無線電            │2支       │          │
├───┤                      ├─────────┼─────┤          │
│9.    │                      │手提電腦（滑鼠、天│1台       │          │
│      │                      │線）（扣押物品清單│          │          │
│      │                      │編號13）          │          │          │
├───┤                      ├─────────┼─────┤          │
│10    │                      │IP分享器（GATEWAY │6台       │          │
│      │                      │，即扣押物品清單編│          │          │
│      │                      │號14）            │          │          │
├───┤                      ├─────────┼─────┤          │
│11    │                      │網路線            │2條       │          │
├───┤                      ├─────────┼─────┤          │
│12    │                      │列表機            │1台       │          │
├───┤                      ├─────────┼─────┤          │
│13    │                      │電話              │4支       │          │
├───┤                      ├─────────┼─────┤          │
│14    │                      │桌上型電腦        │1台       │          │
├───┤                      ├─────────┼─────┤          │
│15    │                      │隨身碟            │4個       │          │
├───┤                      ├─────────┼─────┤          │
│16    │                      │IP分享器（即扣押物│4個       │          │
│      │                      │品清單編號21）    │          │          │
├───┤                      ├─────────┼─────┤          │
│17    │                      │教戰守則（即扣押物│2張       │          │
│      │                      │品清單編號22、42）│          │          │
├───┤                      ├─────────┼─────┤          │
│18    │                      │NOKIA牌手機（含098│1支       │          │
│      │                      │0000000門號SIM卡）│          │          │
├───┤                      ├─────────┼─────┤          │
│19    │                      │NOKIA牌手機（含092│1支       │          │
│      │                      │0000000門號SIM卡）│          │          │
├───┤                      ├─────────┼─────┤          │
│20    │                      │手機（內無SIM卡即 │1支       │          │
│      │                      │扣押物品清單編號25│          │          │
│      │                      │）                │          │          │
├───┤                      ├─────────┼─────┤          │
│21    │                      │監視鏡頭          │1個       │          │
├───┤                      ├─────────┼─────┤          │
│22    │                      │筆記本            │1本       │          │
├───┤                      ├─────────┼─────┤          │
│23    │                      │租賃契約書        │1本       │          │
├───┤                      ├─────────┼─────┤          │
│24    │                      │隨身碟            │7個       │          │
├───┤                      ├─────────┼─────┤          │
│25    │                      │中國移動通信卡    │7個       │          │
├───┤                      ├─────────┼─────┤          │
│26    │                      │臺灣大哥大預付卡  │1個       │          │
├───┤                      ├─────────┼─────┤          │
│27    │                      │帳戶密碼單        │1張       │          │
├───┤                      ├─────────┼─────┤          │
│28    │                      │中國電話（手抄）  │1張       │          │
├───┤                      ├─────────┼─────┤          │
│29    │                      │群呼操作手冊      │1張       │          │
├───┤                      ├─────────┼─────┤          │
│30    │                      │手寫群發電話稿（即│1張       │          │
│      │                      │警卷第149頁）     │          │          │
├───┤                      ├─────────┼─────┤          │
│31    │                      │手寫姓名帳戶密碼（│1張       │          │
│      │                      │即警卷第150頁）   │          │          │
├───┤                      ├─────────┼─────┤          │
│32    │                      │手寫問答內容（即警│1張       │          │
│      │                      │卷第151頁）       │          │          │
├───┤                      ├─────────┼─────┤          │
│33    │                      │新臺幣（即扣押物品│3萬2千元  │          │
│      │                      │清單編號5）       │          │          │
├───┤                      ├─────────┼─────┤          │
│34    │                      │新幣（即扣押物品清│6萬2千元  │          │
│      │                      │單編號46）        │          │          │
├───┼───────────┼─────────┼─────┼─────┤
│35    │                      │NOKIA牌手機（含095│1支       │陳泉宇    │
│      │                      │0000000門號SIM卡）│          │          │
├───┼───────────┼─────────┼─────┼─────┤
│36    │                      │SONY牌手機（含0916│1支       │盧憶儒    │
│      │                      │124283門號SIM卡） │          │          │
└───┴───────────┴─────────┴─────┴─────┘
附表四：不予沒收部分
┌───┬───────────┬──────────┬─────┬─────┐
│編號  │查扣時間、地點        │扣押物品名稱        │數量      │查扣物持有│
│      │                      │                    │          │人        │
├───┼───────────┼──────────┼─────┼─────┤
│1     │98.01.19日上午        │易利信牌手機（含0981│1支       │江崇崧    │
│      │臺中市○區○○路246號8│899773門號SIM卡）   │          │          │
│      │                      │                    │          │          │
├───┤樓之1                 ├──────────┼─────┤          │
│2     │                      │NOKIA牌手機（含09208│1支       │          │
│      │                      │03703門號SIM卡）    │          │          │
├───┼───────────┼──────────┼─────┼─────┤
│3     │同上                  │SONY牌手機（含0923  │1支       │張哲仁    │
│      │                      │068999門號SIM卡）   │          │          │
├───┼───────────┼──────────┼─────┼─────┤
│4     │同上                  │ANYCALL牌手機（含098│1支       │張丁士    │
│      │                      │0000000門號SIM卡）  │          │          │
├───┼───────────┼──────────┼─────┼─────┤
│5     │同上                  │筆記型電腦          │1台       │陳泉宇    │
├───┤                      ├──────────┼─────┤          │
│6     │                      │MOTOROLA牌手機（含09│1支       │          │
│      │                      │00000000門號SIM卡） │          │          │
├───┤                      ├──────────┼─────┤          │
│7     │                      │NOKIA牌手機（含09892│1支       │          │
│      │                      │51475門號SIM卡）    │          │          │
├───┼───────────┼──────────┼─────┼─────┤
│8     │同上                  │SONY牌手機（含098787│1支       │盧憶儒    │
│      │                      │5144門號SIM卡）     │          │          │
├───┤                      ├──────────┼─────┤          │
│9     │                      │SONY牌手機（含095887│1支       │          │
│      │                      │5144門號SIM卡）     │          │          │
├───┼───────────┼──────────┼─────┼─────┤
│10    │同上                  │MOTOROLA牌手機（含09│1支       │黃麗英    │
│      │                      │00000000門號SIM卡） │          │          │
├───┤                      ├──────────┼─────┤          │
│11    │                      │NOKIA牌手機（內無SIM│1支       │          │
│      │                      │卡）                │          │          │
├───┤                      ├──────────┼─────┤          │
│12    │                      │手提電腦            │1台       │          │
├───┼───────────┼──────────┼─────┼─────┤
│13    │同上                  │手機（含0000000000門│          │林慧蟬    │
│      │                      │號SIM卡）           │          │          │
└───┴───────────┴──────────┴─────┴─────┘